臺灣桃園地方法院刑事判決
111年度侵訴字第92號
公  訴  人  臺灣桃園地方檢察署檢察官
被      告  江政賢


選任辯護人  何政謙律師
上列被告因妨害性自主案件，經檢察官提起公訴（111年度軍偵
字第112號），本院判決如下：
    主  文
甲○○犯以藥劑強制性交未遂罪，處有期徒刑貳年。緩刑伍年，緩
刑期間付保護管束，並應依附件調解筆錄所示內容向被害人代號
AE000-A111172之成年女子支付損害賠償。
扣案之含有第三級毒品氟硝西泮、第四級毒品佐沛眠成分之膠囊
伍顆、行動電話壹支（含門號0000000000號SIM卡壹張）均沒收
。
    事  實
一、甲○○與代號AE000-A111172之成年女子（姓名年籍詳卷，下
    稱Ａ女）為同單位之前同事，竟基於以藥劑犯強制性交之犯
    意，以其所有之門號0000000000號行動電話上網，購買含有
    氟硝西泮（Flunitrazepam）、佐沛眠（Zolpidem）成分而
    具有鎮定、安眠效用之八顆膠囊（賣家取名為秘密花園Secr
    et Garden），並於民國111年4月7日中午邀約Ａ女晚上在桃
    園市○○區○○路○段000號「置地生活廣場」（原名：廣豐新天
    地）Starbucks（星巴克）八德介壽門市喝咖啡聊天。甲○○
    當晚提早到了星巴克，於同日晚間7時許，將其中三顆膠囊
    添入替Ａ女購買之香草風味星冰樂，再交給後來抵達之Ａ女飲
    用，而著手實行強制性交之犯行。Ａ女在飲用後約莫半小時
    左右，產生了睡意，並陷於意識時有時無、問什麼答什麼之
    狀態，甲○○見藥效已經發揮作用，於同日晚間8時26分許，
    乃攙扶Ａ女離去並詢問Ａ女住處地址，再騎乘Ａ女所有之普通
    重型機車搭載Ａ女於後座返回Ａ女住處（地址詳卷），讓Ａ女
    躺在房間床鋪上休息，並獨自一人前往「置地生活廣場」拿
    取Ａ女遺留之行動電話，及騎乘自己所有之普通重型機車停
    放在Ａ女住處附近，惟再度返回Ａ女住處後見Ａ女精神不濟跌
    坐在浴室地板，心生悔意，出於己意中止強制性交行為之繼
    續實行，並將Ａ女攙扶回床鋪上休息。嗣因Ａ女於翌（8）日
    凌晨0時許醒來，發現甲○○僅穿著一條內褲躺在旁邊而察覺
    有異，乃自行前往衛生福利部桃園醫院驗尿並報警處理，經
    警於同年4月28日上午8時10分許，持臺灣桃園地方檢察署檢
    察官所核發之拘票及本院所核發之搜索票前往甲○○服役之營
    區寢室、辦公處所執行拘提及搜索，當場扣得上開行動電話
    1支（含門號0000000000號SIM卡1張）及剩餘之膠囊5顆，而
    查悉上情。
二、案經Ａ女訴由桃園市政府警察局八德分局報請臺灣桃園地方
    檢察署檢察官指揮偵辦後提起公訴。
    理  由
一、本案據以認定被告甲○○犯罪之供述證據，其中屬於傳聞證據
    之部分，檢察官、被告及辯護人在本院審理時均未爭執其證
    據能力，復經本院審酌認該等證據之作成無違法、不當或顯
    不可信之情況，非供述證據亦查無公務員違背法定程序而取
    得之情事，揆諸刑事訴訟法第158條之4反面解釋、第159條
    至第159條之5之規定，均有證據能力。
二、上揭事實，業據被告於警詢、偵查及本院審理時坦承不諱（
    見軍偵卷21-28頁、133-137頁；侵訴卷第31-36頁、109-115
    頁、225-226頁），核與證人即告訴人Ａ女於警詢及偵查中之
    證述情節相符（見他字卷17-22頁、49-51頁），並有星巴克
    店內照片暨監視器畫面、LINE對話紀錄、路口監視器畫面截
    圖共計31張、桃園市政府警察局八德分局搜索扣押筆錄暨扣
    押物品目錄表1份、購買取名為秘密花園Secret Garden之網
    頁、電子郵件共計47張、搜索被告服役之營區寢室、辦公處
    所之現場照片7張、告訴人所提出之錄音譯文1份、內政部警
    政署刑事警察局111年5月5日、5月17日鑑定書各1份、臺北
    榮民總醫院臨床毒物與職業醫學科111年5月31日檢驗報告1
    份、桃園市政府警察局八德分局現場勘察採證紀錄表、現場
    勘察照片簿1份、告訴人手繪之房間平面圖1份、聖保祿醫院
    111年4月28日受理疑似性侵害事件驗傷診斷書影本1份、衛
    生福利部桃園醫院111年4月12日緊急屎尿檢驗單檢驗報告影
    本1份在卷可稽（見他字卷第31-46頁，軍偵卷第41-47頁、7
    3-96頁、121-124頁、151-175頁、187頁、191-192頁、199-
    202頁、215-219頁，他字卷〈不得閱覽卷〉第9頁、13-19頁）
    ，復有行動電話1支（含門號0000000000號SIM卡1張）、剩
    餘之膠囊5顆扣案可佐，足認被告上開任意性自白與事實相
    符，堪以採信。本案事證明確，被告犯行洵堪認定，應依法
    論科。
三、論罪科刑：
　㈠罪名：
　　按現行法有關以藥劑犯強制性交罪，雖非規定在刑法第221
    條，而規定在第222條第1項第4款，然其為強制性交罪「違
    反被害人意願之『方法』」之性質，與「強暴、脅迫、恐嚇、
    催眠術或其他違反被害人意願之方法」並無二致。是以施用
    藥劑與強暴、脅迫、恐嚇、催眠術等，同為違反、壓制他人
    意願以遂行強制性交行為之方法，均為強制性交罪構成要件
    之行為。故於對被害人為施用藥劑之加重條件行為時，即同
    時為強制性交罪構成要件行為之著手實行（最高法院106年
    度台上字第1195號判決意旨可資參照）。被告既係基於強制
    性交之犯意，在替告訴人購買之香草風味星冰樂中，添入含
    有氟硝西泮、佐沛眠成分而具有鎮定、安眠效用之膠囊之行
    為，即已同時著手於強制性交罪構成要件及加重條件之實行
    ，至於被告最後有無對告訴人性交得逞，則屬該罪之既遂或
    未遂問題。是核被告所為，係犯刑法第222條第2項、第1項
    第4款之以藥劑強制性交未遂罪。
　㈡刑之減輕：
　⒈按依刑法第27條第1項規定，應減輕或免除其刑之中止未遂，
    包括已著手於犯罪行為之實行，而因己意中止及防止其結果
    之發生二者。前者係已著手實行犯罪行為，且其預期之不法
    侵害犯罪結果有實現可能，然依行為人主觀上之認知，所完
    成之犯罪行為尚不足以實現該不法侵害，而於此際因己意中
    止，即學說上所謂「未了未遂」或「著手未遂」之中止；後
    者則指所實行之犯罪行為，依行為人主觀上認知，已足以實
    現不法侵害，而出於己意積極採取防果行為以阻止不法侵害
    發生，即學說上所謂「既了未遂」或「實行未遂」之中止。
    於行為人主觀上，未了未遂之中止，因已實行之犯罪行為尚
    未足以造成不法侵害之程度，其出於己意，自發且終局地放
    棄犯罪之繼續實行，雖僅係單純「消極」停止犯行，然已足
    切斷其原來因實行犯罪所啟動之因果進程，使不發生不法侵
    害，此與既了未遂之中止，非僅以己意消極停止繼續其犯行
    ，必須以「積極」防果行為阻止不法侵害發生，二者固有其
    差異，然因俱使犯罪無法達至既遂，行為人主觀上之危險性
    格皆較普通未遂顯著為低，故法律同其對待，明定均得邀上
    開減免其刑之寬典（最高法院99年度台上字第3490號判決意
    旨可資參照）。被告著手施以藥劑而實行強制性交行為後未
    久（約莫半小時左右），告訴人即因膠囊發揮藥效，意識陷
    於時有時無、問什麼答什麼之狀態，而當被告帶著告訴人返
    回告訴人住處，在已無外力影響之下，且被告僅需繼續實行
    行為，即有遂行強制性交之可能，卻仍出於己意放棄犯罪之
    繼續實行，故未生強制性交既遂之結果，揆諸前揭說明，被
    告之行為應屬中止未遂，爰依刑法第27條第1項前段規定，
    減輕其刑，且因被告係以藥劑犯強制性交未遂罪，此屬對個
    人安全重大危害之犯罪，尚不宜逕予免除其刑。
　⒉被告與告訴人為同單位之前同事，其購買取名為秘密花園Sec
    ret Garden膠囊之目的，原係邀約另一名曖昧之女子使用，
    因故臨時起意改邀約告訴人，而逾矩對告訴人為加重強制性
    交之犯行，但於偵查及本院審理中均已坦承對告訴人下藥之
    目的，後與告訴人達成和解並履行給付第一筆款項新臺幣（
    下同）30萬元，有本院111年度附民移調字第1674號調解筆
    錄、辦理刑事案件電話查詢紀錄表、郵政跨行匯款申請書翻
    拍照片各1份附卷可憑（見侵訴卷第233-234頁、259頁、265
    頁），且告訴人於本院審理中表示願意給予被告自新之機會
    （見侵訴卷第228頁），本院審酌上情，認為犯罪情狀在客
    觀上顯非不可憫恕，且依上揭減輕其刑後之刑度猶嫌過重，
    仍屬情輕法重，本院依被告客觀之犯行及主觀之惡性二者加
    以考量其犯罪情狀，爰依刑法第59條規定，酌減其刑，並遞
    減之。
　㈢量刑：
　　爰以行為人之責任為基礎，審酌被告為滿足自己之性慾，藉
    由告訴人信賴與尚未抵達星巴克之機會，以網路上購買之秘
    密花園Secret Garden膠囊，不顧告訴人之健康，添入替告
    訴人購買之香草風味星冰樂交給告訴人飲用，致告訴人在飲
    用後約莫半小時左右，產生了睡意，並陷於意識時有時無、
    問什麼答什麼之狀態，乃以此手段壓制告訴人意思自由而違
    反告訴人意願，並以此方式對告訴人著手實行強制性交，雖
    後因己意中止該犯行，惟已對告訴人身心已造成重大傷害，
    惟念及被告坦承犯行，且已取得告訴人之諒解，犯後態度尚
    可，並考量告訴人到庭後表示願意給予被告自新之機會（見
    侵訴卷第228頁），暨於本院審理時自述大學畢業之智識程
    度、目前已遭軍方撤職，經濟尚可之生活狀況（見侵訴卷第
    228頁）等一切情狀，量處如主文所示之刑，以資懲儆。
　㈣緩刑：
　　被告未曾因故意犯罪受有期徒刑以上刑之宣告，有臺灣高等
    法院被告前案紀錄表1份在卷可查（見侵訴卷第25頁），其
    因一時失慮觸犯刑章，犯後有自省之心，復考量被告於本院
    審理中業與告訴人調解成立，告訴人並同意給予被告緩刑（
    見侵訴卷第228頁），期被告經此偵、審程序與罪刑宣告之
    教訓後，當能知所警惕，珍惜告訴人所同意之刑事寬典，切
    莫再犯，本院認其宣告之刑以暫不執行為適當，爰依刑法第
    74條第1項第1款規定，諭知緩刑5年，以啟自新。又為督促
    被告遵守承諾之賠償條件即附件調解筆錄成立之內容，另為
    使告訴人獲得更充足之保障，免被告僥倖利用分期之利，獲
    得法院寬判，並督促被告確實依約續為履行承諾賠償之條件
    ，爰依刑法第74條第2項第3款規定，命被告應依調解成立內
    容㈠、⒉之給付期限、方式支付（調解成立內容㈠、⒈業據被告
    履行完畢）；又此為緩刑宣告附帶之條件，依刑法第74條第
    4項規定，上開緩刑條件內容得為民事強制執行名義。倘被
    告於緩刑期間違反上開所定負擔情節重大，足認原宣告之緩
    刑難收其預期效果，而有執行刑罰之必要者，依刑法第75條
    之1第1項第4款規定，得撤銷其緩刑之宣告，併此敘明。
四、沒收：
  ㈠扣案剩餘之含有氟硝西泮、佐沛眠成分之膠囊5顆，氟硝西泮
    、佐沛眠即為毒品危害防制條例第2條第2項第3、4款所規定
    之第三級、第四級毒品，具有違禁物之性質，應依刑法第38
    條第1項規定，宣告沒收。
　㈡扣案之門號0000000000號行動電話1支，為被告上網購買秘密
    花園Secret Garden膠囊使用，已如前述，足認為供犯罪所
    用之物，且係被告所有（見侵訴卷第224頁），爰依刑法第3
    8條第2項前段規定，宣告沒收。
據上論斷，應依刑事訴訟法第299條第1項前段，刑法第222條第2
項、第1項第4款、第27條第1項前段、第59條、第74條第1項第1
款、第2項第3款、第93條第1項第1款、第38條第1項、第2項前段
，判決如主文。
本案經檢察官乙○○提起公訴，檢察官詹佳佩到庭執行職務。
中　　華　　民　　國　　111 　年　　11　　月　　10　　日
                  刑事第十五庭  審判長法  官  林龍輝
                                      法  官  郭于嘉
                                      法  官  吳軍良
以上正本證明與原本無異。
如不服本判決應於收受判決後20日內向本院提出上訴書狀，並應
敘述具體理由。其未敘述上訴理由者，應於上訴期間屆滿後20日
內向本院補提理由書(均須按他造當事人之人數附繕本)「切勿逕
送上級法院」。 
      　　　　　　　　　　　　　　　  書記官　魏妙軒
中　　華　　民　　國　　111 　年　　11　　月　　10　　日
附錄本案論罪科刑法條全文：
刑法第222條
Ⅰ犯前條之罪而有下列情形之一者，處七年以上有期徒刑：
  一、二人以上共同犯之。
  二、對未滿十四歲之男女犯之。
  三、對精神、身體障礙或其他心智缺陷之人犯之。
  四、以藥劑犯之。
  五、對被害人施以凌虐。
  六、利用駕駛供公眾或不特定人運輸之交通工具之機會犯之。
  七、侵入住宅或有人居住之建築物、船艦或隱匿其內犯之。
  八、攜帶兇器犯之。
  九、對被害人為照相、錄音、錄影或散布、播送該影像、聲音
      、電磁紀錄。
Ⅱ前項之未遂犯罰之。
刑法第221條 Ⅰ對於男女以強暴、脅迫、恐嚇、催眠術或其他違反其意願之方法而為性交者，處三年以上十年以下有期徒刑。 Ⅱ前項之未遂犯罰之。 
附件：本院111年度附民移調字第1674號調解筆錄。